臺灣臺南地方法院刑事判決　　　　　　　 94年度訴字第654號
公　訴　人　臺灣臺南地方法院檢察署檢察官
被　　　告　甲○○　男　38歲.
上列被告因違反毒品危害防制條例案件，經檢察官提起公訴（九
十四年度毒偵字第七三０號）及移送併辦（九十四年度毒偵字第
一四三二號），被告於準備程序就犯罪事實為有罪之陳述，本院
合議庭裁定本案由受命法官獨任行簡式審判程序，判決如下：
    主  文
甲○○連續施用第一級毒品，累犯，處有期徒刑壹年。扣案第一
級毒品海洛因肆包（合計淨重零點陸壹公克）及海洛因壹包（含
袋約重壹點壹公克）均沒收銷燬之；盛裝扣案毒品之塑膠袋肆個
均沒收。
    事  實
一、甲○○前因施用毒品案件，經依本院裁定令入戒治處所施以
    強制戒治，嗣於民國（下同）89年11月26日戒治期滿執行完
　　畢，並經臺灣臺南地方法院檢察署檢察官於89年12月7日以
    89年度戒毒偵字第725號為不起訴處分確定。甲○○又於93
    年間因施用毒品案件，經臺灣高雄地方法院判處有期徒刑十
    月確定，於93年11月5日執行完畢出監。詎其猶未戒除毒癮
    ，於上開強制戒治執行完畢釋放後五年內，明知海洛因係毒
    品危害防制品危害防制條例第2條第2項第1款所稱之第一級
    毒品，不得施用、持有，竟仍基於施用第一級毒品海洛因之
    概括犯意，於94年3月11日及94年5月29日，連續在臺南市○
    ○區○○路1段243巷23號住處房間內，以注射針筒注射之方
    式施用第一級毒品海洛因二次。嗣為警於94年3月11日晚上7
    時20分許，在台南市○○路連雅堂紀念公園內查獲，並扣得
    海洛因四包（合計淨重零點六一公克）；又於94年5月30日
    下午1時52分許，在臺南市○○○路、府前路口經警查獲，
    並扣得海洛因一包（含袋約重一點一公克），而查知上情。
二、案經臺南市警察局第二分局、第六分局分別報告臺灣台南地
    方法院檢察署檢察官偵查起訴及移送併辦。
    理  由
一、上揭事實業據被告供承不諱，而被告尿液經警於94年3月11
    日及94年5月29日二次採集送驗後，均呈嗎啡陽性反應，此
    有上開分局查處毒品案尿液檢體編號名冊及長榮大學確認報
    告各二紙附卷可稽。此外，並有海洛因5包扣案可資佐證，
    而其中4包扣案物經送鑑定結果，含第一級毒品海洛因成分
    ，淨重0.61公克，有法務部調查局鑑定通知書一紙在卷可佐
    ; 另1包扣案物經以聯勤204廠之海洛因試劑初步檢驗結果亦
    呈海洛因反應，含袋約重1.1公克，有臺南市警察局第六分
    局毒品初步檢驗報告書乙紙在卷可憑。另被告前因施用毒品
    案件，經依本院裁定送強制戒治後，於89年11月26日強制戒
    治執行完畢，有臺灣高等法院被告全國前案紀錄表在卷足憑
    。被告自白與事實相符，應堪採信。本件事證明確，被告施
    用毒品犯行，足以認定。
二、查海洛因屬毒品危害防制條例第二條第二項第一款所列之第
    一級毒品，故核被告所為，係犯毒品危害防制條例第十條第
    一項之施用第一級毒品罪。被告非法持有第一級毒品海洛因
    之低度行為，已為其進而施用之高度行為所吸收，不復另論
    。其先後多次施用第一級毒品之犯行，時間緊接，犯罪構成
    要件相同，顯係基於概括之犯意反覆為之，為連續犯，應依
    刑法第五十六條之規定論以一罪，並依法加重其刑。被告於
    94年5月29日施用第一級毒品犯行，雖未經起訴，然與起訴
    部分有連續犯之裁判上一罪關係，本院自應併予審理，附此
    敘明。被告有如事實欄所載犯罪、科刑及執行完畢之前科紀
    錄，此有臺灣高等法院被告全國前案紀錄表可稽，其於執行
    完畢後五年之內，再犯本件有期徒刑以上之罪，為累犯，應
    依刑法第四十七條之規定加重其刑，並依法遞加重之。爰審
    酌被告之犯罪動機、目的、手段及曾因施用毒品案件，經強
    制戒治程序後，仍再犯本件之罪，顯見其毫無悔意，戒癮之
    意志力甚為薄弱，惟犯後坦承犯行態度良好，且其本質仍屬
    「病犯」，僅戕害其自身身心，尚未生巨大危害於整體社會
    等一切情狀，量處如主文所示之刑，以資懲儆。按查獲之毒
    品，不問屬於犯人與否，均沒收銷燬之。毒品危害防制條例
    第十八條第一項前段定有明文。本件扣案海洛因4包（合計
    淨重0.61公克）；及海洛因1包（含袋約重1.1公克），係毒
    品危害防制條例第二條第二項第一款規定之第一級毒品海洛
    因無訛，業如前述，故應依同條例第十八條第一項前段宣告
    沒收銷燬之。又盛裝毒品之塑膠袋四個，已與毒品分離，且
    係被告所有供施用毒品包裝之物，業據被告供承在卷，爰均
    依刑法三十八條一項第二款之規定宣告沒收。
據上論斷，應依刑事訴訟法第二百七十三條之一第一項、第二百
九十九條第一項前段，毒品危害防制條例第十條第一項、第十八
條第一項前段，刑法第十一條前段、第五十六條、第四十七條、
第三十八條第一項第二款，判決如主文。
本案經檢察官乙○○到庭執行職務。
中　　華　　民　　國　　94　　年　　6  　月　 　30 　日
　　　　　　　　　刑事第三庭    法　官　黃光進
以上正本證明與原本無異。
如不服本判決，應於判決送達後10日內，向本院提出上訴狀。
　　　　　　　　　　　　　　　　書記官　黃子起
中　　華　　民　　國　　94　　年　　5　　月　　30　　日
附錄法條
毒品危害防制條例第十條第一項：
  施用第一級毒品者，處六月以上五年以下有期徒刑。
